Minutes et répertoires du notaire François LACHAISE, 4 février 1769 - 10 avril 1783 (étude V)
Archives nationales
- Minutes de François LACHAISE, 17 décembre 1760 - 16 décembre 1795; MC/ET/V/577 - MC/ET/V/860
  - Minutes de testaments, contrats de mariage et titres de créances. 1760, 17 décembre - 1795, 16 décembre, 17 décembre 1760 - 16 décembre 1795; MC/ET/V/860
    1760, 17 et 29 décembre: testaments authentiques passés par-devant Jean-François Lescuyer.
    1772, 14 avril et 9 juillet 1781: testaments authentiques passés par-devant François Lachaise.
    1783 à 25 frimaire an IV (1795, 16 décembre): testaments authentiques passés par-devant Jean-Baptiste Minguet, à l'exception de deux testament olographes de 1791 et 1795.
    testament; contrat de mariage
- Répertoire(s) de François LACHAISE, 20 juin 1746 - 10 avril 1783; MC/RE/V/7 - MC/RE/V/8
  - Répertoire. 1746, 20 juin - 1774, 12 juillet, 20 juin 1746 - 12 juillet 1774; MC/RE/V/7
    Répertoire des notaires Thomas-Simon Perret (20 juin 1746-30 mars 1748), Jean-François Lescuyer (4 avril 1748-1er février 1769), François Lachaise (3 mars 1769-12 juillet 1774)..
    Répertoire chronologique de Thomas Simon Perret (20 juin 1746-30 mars 1748).
    Répertoire chronologique de Jean François Lescuyer: minutes (4 avril 1748-1er février 1769) et minutes de constitutions de rentes (30 juin 1758-10 janvier 1769).
    Répertoire chronologique de François Lachaise: minutes de constitutions de rentes (3 mars 1769-12 juillet 1774).
    Informations concernant le classement et la cotation:
    Le niveau inférieur de description, quand il existe, correspond aux mentions d'actes contenues dans le répertoire. Parmi celles-ci, certaines peuvent y être décrites, de manière plus ou moins détaillée. Pour consulter l'acte proprement dit, il convient de rechercher la cote au niveau des articles (registre ou liasse) des minutes du notaire (cote de type 'MC/ET').
  - Répertoire. 1769, 4 février - 1783, 10 avril, 4 février 1769 - 10 avril 1783; MC/RE/V/8
    - Inventaire après décès Jean Laurent Leclerc de Beauvoisin, 8 janvier 1780
      Informations concernant le classement et la cotation du document:
      Attention: la cote de répertoire (de type 'MC/RE') ne permet pas de consulter la minute de l'acte. ll convient de rechercher la cote de la minute (de type 'MC/ET') au niveau des articles (registre ou liasse) de minutes du notaire.
      L'accès aux images numérisées des pages du répertoire se fait au niveau de description supérieur (' Répertoire du notaire '), rubrique ' Consulter les archives numérisées associées'.
      Base Généanot des actes contenant des renseignements d'état civil, 1780-1790 par l'association La France généalogique, 2004-2012 (base de données migrée: voir contexte dans le Plan d’orientation général - Notaires de Paris, guides thématiques du Minutier).
      inventaire après décès; Leclerc de Beauvoisin, Jean-Laurent
    - Inventaire après décès sieur Edme Janson, 12 janvier 1780
      inventaire après décès; Janson, Edme
    - Contrat de mariage entre Nicolas Desraix et la demoiselle Bonnet Roy, 15 janvier 1780
      contrat de mariage; Desraix, Nicolas; Bonnet Roy (demoiselle)
    - CM entre Jacques Constant de Batte et la demoiselle Marguerite Louise Moutardier, 18 janvier 1780
      contrat de mariage; Batte, Jacques-Constant de; Moutardier, Marguerite-Louise
    - Inventaire après décès de Marie Madeleine Ballin veuve de Michel Papion, 19 janvier 1780
      inventaire après décès; Ballin, Marie-Madeleine; Papion Michel (veuve)
    - Contrat de mariage entre Jean Joseph Haurionet et Madame Françoise Linière veuve de Pierre Jacques Nicolle, 22 janvier 1780
      contrat de mariage; Haurionet, Jean-Joseph; Liniere, Françoise; Nicolle, Pierre-Jacques
    - CM entre Jean Cur et la demoiselle Françoise Lemaire, 25 janvier 1780
      contrat de mariage; Cur, Jean; Lemaire, Françoise
    - Dépôt d'acte de mariage du sieur Louis Charton avec la demoiselle Marie Thérèse Félix Bremart, 27 janvier 1780
      acte d'état civil; dépôt de pièces; Charton, Louis; Bremart, Marie-Thérèse-Félix
    - Contrat de mariage entre Jean François Guignon et la demoiselle Jeanne Varenne, 27 janvier 1780
      contrat de mariage; Guignon, Jean-François; Varenne, Jeanne
    - Testament déposé de Anne Marié veuve de Denis Bennevault, 28 janvier 1780
      testament; dépôt de pièces; Marie, Anne; Bennevault, Denis
    - Inventaire après décès de Anne Marié veuve de Denis Bennevault, 31 janvier 1780
      inventaire après décès; Marie, Anne; Bennevault Denis (veuve)
    - Contrat de mariage entre Jean François Fleche et Marie Madeleine Lambert, 31 janvier 1780
      contrat de mariage; Fleche, Jean-François; Lambert, Marie-Madeleine
    - Dépôt d'acte de mariage du sieur Louis Charton avec Marie Thérèse Félix Bremard, 31 janvier 1780
      acte d'état civil; dépôt de pièces; Charton, Louis; Bremard, Marie-Thérèse-Félix
    - Notoriété concernant l es héritiers de Cécile Paschal, 1er février 1780
      notoriété; Paschal, Cécile
    - Contrat de mariage entre Blaise Royer et la demoiselle Marie Loine, 3 février 1780
      contrat de mariage; Royer, Blaise; Loine, Marie
    - Contrat de mariageentre Victor Amédé Cusin et la demoiselle Marie Antoinette Joux, 4 février 1780
      contrat de mariage; Cusin, Victor-Amédé; Joux, Marie-Antoinette
    - Notoriété justifiant des héritiers d'Anne Turgit veuve Gomez, 4 février 1780
      notoriété; Turgit, Anne; Gomez (veuve)
    - Notoriété justifiant dees héritiers de François Parot et de Marie Brigitte Plisson sa femme, 10 février 1780
      notoriété; Parot, François; Plisson, Marie-Brigitte
    - Notoriété constatant le décès de Jacques Barit et qu'il n'est issu aucun enfant de son mariage avec Marie Suzanne Lecontour, 11 février 1780
      notoriété; Barit, Jacques; Lecontour, Marie-Suzanne
    - Notoriété constatant les héritiers de Claude Pierre Guiot, 12 février 1780
      notoriété; Guiot, Claude-Pierre
    - Contrat de mariageentre Antoine Chatel et Louise Vigouroux, 24 février 1780
      contrat de mariage; Chatel, Antoine; Vigouroux, Louise
    - Inventaire après décès du sieur François Antoine Bertolini, 6 mars 1780
      inventaire après décès; Bertolini, François-Antoine
    - Testament de Madeleine Françoise Gérard femme Villet, 15 mars 1780
      testament; Gerard, Madeleine-Françoise; Villet (femme)
    - Inventaire après décès de Madeleine Françoise Gérard femme de Jean Villette, 18 mars 1780
      inventaire après décès; Gerard, Madeleine-Françoise; Villette, Jean (femme)
    - Notoriété justifiant des noms des femmes Gallet et Leblond, 19 mars 1780
      notoriété; Gallet (femme); Leblond (femme)
    - Inventaire après décès du sieur Paul Dhaulaude, 22 mars 1780
      inventaire après décès; Dhaulaude, Paul
    - Inventaire après décès de Jean Baptiste Leroux, 30 mars 1780
      inventaire après décès; Leroux, Jean-Baptiste
    - Testament de Pierre Cauchois, 1er avril 1780
      testament; Cauchois, Pierre
    - Testament de Jean Baptiste Gautier, 6 avril 1780
      testament; Gautier, Jean-Baptiste
    - Testament d'Antoine Chandelier, 7 avril 1780
      testament; Chandelier, Antoine
    - Contrat de mariageentre le sieur Antoine Antoine et Marie Catherine Charbuy veuve de Charles Radigue, 9 avril 1780
      contrat de mariage; Antoine, Antoine; Charbuy, Marie-Catherine; Radigue, Charles
    - Inventaire après décès de Jean Joseph Guillain Moërs, 11 avril 1780
      inventaire après décès; Moërs, Jean-Joseph-Guillain
    - Testament de Marie Roger veuve de Jean Jacques Delaroche, 14 avril 1780
      testament; Roger, Marie; Delaroche, Jean-Jacques
    - Contrat de mariageentre Pierre Oger et Catherine Horsière, 15 avril 1780
      contrat de mariage; Oger, Pierre; Horsiere, Catherine
    - Inventaire après décès de Louis Toussaint Héry, 20 avril 1780
      inventaire après décès; Hery, Louis-Toussaint
    - Inventaire après décès de Anne Genneviève Gautier veuve de Pierre Perrier d'Artainville, 20 avril 1780
      inventaire après décès; Gautier, Anne-Genneviève; Artainville, Pierre-Perrier d'
    - Testament de Jean Etienne Daudemant, 23 avril 1780
      testament; Daudemant, Jean-Etienne
    - Inventaire après décès de Jean Jacques Gaussard, 28 avril 1780
      inventaire après décès; Gaussard, Jean-Jacques
    - Notoriété constatant les vrais noms de Marie Suzanne Le Contour veuve Baril, 3 mai 1780
      notoriété; Le Contour, Marie-Suzanne; Baril (veuve)
    - Inventaire après décès d'Abraham Bourguignon, 3 mai 1780
      inventaire après décès; Bourguignon, Abraham
    - Notoriété concernant Jean Dehody, 8 mai 1780
      notoriété; Dehody, Jean
    - Notoriété constatant les héritiers d'Anne Marié veuve Bennevault et l'absence de trois d'entre eux, 9 mai 1780
      notoriété; Marie, Anne; Bennevault (veuve)
    - Testament déposé de Marie Elisabeth Chautreau veuve Pinet, 10 mai 1780
      testament; dépôt de pièces; Chautreau, Marie-Elisabeth; Pinet (veuve)
    - Testament de François de Sainte You, 10 mai 1780
      testament; Sainte You, François de
    - Dépôt d'acte baptistaire de Dominique Galien, 12 mai 1780
      acte d'état civil; dépôt de pièces; Galien, Dominique
    - Notoriété constatant le décès de Jeanne Josephe Guédé, 12 mai 1780
      notoriété; Guede, Jeanne-Josephe
    - Notoriété constatant le décès de Charles Roch Dubouchet chevalier d'Orseval, 13 mai 1780
      notoriété; Dubouchet, Charles-Roch (chevalier d'Orseval)
    - Contrat de mariage entre Charles Villain et Marie Catherine Mouret, 15 mai 1780
      contrat de mariage; Villain, Charles; Mouret, Marie-Catherine
    - Contrat de mariage entre François Moreau et Aimée Margueritte Panis, 16 mai 1780
      contrat de mariage; Moreau, François; Panis, Aimée-Margueritte
    - Dépôt de l'extrait mortuaire de Jean Louis Cormon, 18 mai 1780
      acte d'état civil; dépôt de pièces; Cormon, Jean-Louis
    - Contrat de mariage entre Claude Antoine Charles Le Caron de Bauménil et la demoiselle Louise Sophie de Bosquillon, 20 mai 1780
      contrat de mariage; Le Caron de Baumenil, Claude-Antoine-Charles; Bosquillon, Louise-Sophie de
    - Contrat de mariage entre Charles François Boquet et Marie Joseph Lecoffre, 22 mai 1780
      contrat de mariage; Boquet, Charles-François; Lecoffre, Marie-Joseph
    - Contrat de mariageentre François Nicolas Truffault et Anne Bourgis, 30 mai 1780
      contrat de mariage; Truffault, François-Nicolas; Bourgis, Anne
    - Inventaire après décès de Marie Françoise Rozalie Dupont femme Boursier, 2 juin 1780
      inventaire après décès; Dupont, Marie-Françoise-Rozalie; Boursier (femme)
    - Notoriété constatant le décès et les héritiers de Marie Louise Anguerand veuve de Gaspard de Chavignat, 2 juin 1780
      notoriété; Anguerand, Marie-Louise; Chavignat Gaspard de (veuve)
    - Notoriété du décès et héritiers de Ezechiel Amilhon, 5 juin 1780
      notoriété; Amilhon, Ezechiel
    - Contrat de mariage entre Cristian Kromer et la demoiselle Marie Madeleine Frenot, 8 juin 1780
      contrat de mariage; Kromer, Cristian; Frenot, Marie-Madeleine
    - Contrat de mariage entre Jean Passanau et Marie Hubert, 15 juin 1780
      contrat de mariage; Passanau, Jean; Hubert, Marie
    - Notoriété en rectification des noms de Paul François Leblond, 16 juin 1780
      notoriété; Leblond, Paul-François
    - Testament de Philippe Bonnemet, 19 juin 1780
      testament; Bonnemet, Philippe
    - Contrat de mariageentre Casimire Rose Crouzet et Françoise Adélaïde Enneton, 22 juin 1780
      contrat de mariage; Crouzet, Casimire-Rose; Enneton, Françoise-Adélaïde
    - Contrat de mariage entre Jacques Brière et Suzanne Geneviève Lemaire veuve Sachin, 22 juin 1780
      contrat de mariage; Briere, Jacques; Lemaire, Suzanne-Geneviève; Sachin (veuve)
    - Inventaire après décès du sieur Laurent de Zardilliers, 22 juin 1780
      inventaire après décès; Zardilliers, Laurent de
    - Contrat de mariage entre Louis Bretat et Marie Jeanne Decaux, 24 juin 1780
      contrat de mariage; Bretat, Louis; Decaux, Marie-Jeanne
    - Inventaire après décès de Marie Michelle Boucher femme d'Olivier Louis Loiseau, 28 juin 1780
      inventaire après décès; Boucher, Marie-Michelle; Loiseau, Olivier-Louis
    - Contrat de mariage entre Claude Edmé Dartot et Marie Claire Charlotte Le Guay, 3 juillet 1780
      contrat de mariage; Dartot, Edmé-Claude; Le Guay, Marie-Claire-Charlotte
    - Contrat de mariageentre Claude Joseph Le Blanc et Marie Jeanne Nicolle Randon, 3 juillet 1780
      contrat de mariage; Le Blanc, Claude-Joseph; Randon, Marie-Jeanne-Nicolle
    - Notoriété constatant les héritiers de Simon Olivier, 5 juillet 1780
      notoriété; Olivier, Simon
    - Contrat de mariage entre Pierre Quillier et Marie Hubert, 6 juillet 1780
      contrat de mariage; Quillier, Pierre; Hubert, Marie
    - Notoriété justifiant des héritiers de la demoiselle Elisabeth Delarue, 8 juillet 1780
      notoriété; Delarue, Elisabeth
    - Inventaire après décès de Marie Elisabeth Chantreau veuve de François Pinet, 14 juillet 1780
      inventaire après décès; Chantreau, Marie-Elisabeth; Pinet, François
    - Contrat de mariage entre Simon Jean Vresse et Françoise Margueritte Eléonore Laire, 14 juillet 1780
      contrat de mariage; Vresse, Simon Jean; Laire, Françoise-Margueritte-Eléonore
    - Notoriété justifiant des héritiers de François Frocq et de Madeleine Elisabeth Bauquesne sa femme, 18 juillet 1780
      notoriété; Frocq, François; Bauquesne, Madeleine-Elisabeth
    - Contrat de mariage entre Richard Halligner et Marie Anne Françoise Plaideux, 26 juillet 1780
      contrat de mariage; Halligner, Richard; Plaideux, Marie-Anne-Françoise
    - Inventaire après décès de Jean Baptise Dutertre, 1er août 1780
      inventaire après décès; Dutertre, Jean-Baptiste
    - Notoriété constatant les vrais noms de Jean Trihoulier, 2 août 1780
      notoriété; Trihoulier, Jean
    - Contrat de mariage entre le sieur Geraubo et la demoiselle Antoinette Madeleine Declauret, 4 août 1780
      contrat de mariage; Geraubo (sieur); Declauret, Antoinette-Madeleine
    - Contrat de mariageentre Eustache Clément Bénard et Marie Henriette Noël, 5 août 1780
      contrat de mariage; Benard, Eustache-Clément; Noël, Marie-Henriette
    - Contrat de mariage entre Joseph Lecoeur et Anne Jeanne Bertin veuve Moër, 7 août 1780
      contrat de mariage; Lecoeur, Joseph; Bertin, Anne-Jeanne; Moër (veuve)
    - Inventaire après décès d'Angélique Françoise Eléonore Lenoir femme de Jean Baptiste Duplessis, 10 août 1780
      inventaire après décès; Lenoir, Angélique-Françoise-Eléonore; Duplessis, Jean-Baptiste
    - Inventaire après décès de Jean Leliédoit, 11 août 1780
      inventaire après décès; Leliedoit, Jean
    - Notoriété justifiant des héritiers de Marie Collignon, 12 août 1780
      notoriété; Collignon, Marie
    - Contrat de mariage entre Silvain Chainbaux et Marie Marthe Audicoeur, 12 août 1780
      contrat de mariage; Chainbaux, Silvain; Audicoeur, Marie-Marthe
    - Contrat de mariage entre Jacques Antoine Jacquemin et Marie Louise Amy, 16 août 1780
      contrat de mariage; Jacquemin, Jacques-Antoine; Amy, Marie-Louise
    - Inventaire après décès du sieur Barthélémy Normand, 17 août 1780
      inventaire après décès; Normand, Barthélémy
    - Notoriété après décès justifiant des héritiers de François Garnier, 19 août 1780
      notoriété; Garnier, François
    - Contrat de mariage entre Barthélémy Joseph Avy et Catherine Françoise Poincet, 20 août 1780
      contrat de mariage; Avy, Barthélémy-Joseph; Poincet, Catherine-Françoise
    - Contrat de mariage entre Simon Jean Michel Suzanne et Marie Louise Potheron, 20 août 1780
      contrat de mariage; Suzanne, Simon-Jean-Michel; Potheron Marie-Louise
    - Contrat de mariage entre Jean Nicolas Comandeur et Lucie Louise Honorine Jaquinet, 27 août 1780
      contrat de mariage; Comandeur, Jean-Nicolas; Jaquinet, Lucie-Louise-Honorine
    - Testament du sieur Edmé Renard, 30 août 1780
      testament; Renard, Edmé
    - Contrat de mariage entre Gabriel Chartier et Anne Josephe Waterlot, 4 septembre 1780
      contrat de mariage; Chartier, Gabriel; Waterlot, Anne-Josephe
    - Contrat de mariage entre Charles François Azambre et Catherine Jacqueline Elisabeth Fourneau, 5 septembre 1780
      contrat de mariage; Azambre, Charles-François; Fourneau, Catherine-Jacqueline-Elisabeth
    - Notoriété constatant le décès et les héritiers de Françoise Savary, 14 septembre 1780
      notoriété; Savary, Françoise
    - Contrat de mariage entre Edme Jean François Beauvais et dame Marie Anne Antoinette Liénart, 19 septembre 1780
      contrat de mariage; Beauvais, Edme-Jean-François; Lienart, Marie-Anne-Antoinette
    - Dépôt du mortuaire d'André Ringard par André Bauvie, 20 septembre 1780
      acte d'état civil; dépôt de pièces; Ringard, André; Bauvie, André
    - Notoriété concernant la succession de François Vignon par le sieur Leclerc, 26 septembre 1780
      notoriété; Vignon, François; Leclerc (sieur)
    - Contrat de mariage entre sieur Pierre Lebert et Catherine Decorvée, 27 septembre 1780
      contrat de mariage; Lebert, Pierre; Decorvee, Catherine
    - Dépôt du mortuaire de Marie Anne Teste veuve de Jacques Dubuisson, 28 septembre 1780
      acte d'état civil; dépôt de pièces; Teste, Marie-Anne; Dubuisson, Jacques
    - Notoriété constatant les vrais noms de Marie Jeanne Préau, 30 septembre 1780
      notoriété; Preau, Marie-Jeanne
    - Notoriété concernant Marie Brigitte Mitau femme de Denis Bocdelet, 30 septembre 1780
      notoriété; Mitau, Marie-Brigitte; Bocdelet, Denis
    - Notoriété justifiant des héritiers de Jeanne Simonne Masson veuve Le Gros, 2 octobre 1780
      notoriété; Masson, Jeanne-Simonne; Le Gros (veuve)
    - Contrat de mariage entre Antoine Noellet et Marie Jeanne Fourniquet, 4 octobre 1780
      contrat de mariage; Noellet, Antoine; Fourniquet, Marie-Jeanne
    - Contrat de mariageentre Nicolas Lépine et Marie Louise Antoinette Bossau, 14 octobre 1780
      contrat de mariage; Lepine, Nicolas; Bossau, Marie-Louise-Antoinette
    - Contrat de mariage entre Pierre Amans et Marie Elisabeth Boissin, 16 octobre 1780
      contrat de mariage; Amans, Pierre; Boissin, Marie-Elisabeth
    - Notoriété justifiant des vrais noms des enfants de François Parot et de Marie Brigitte Plisson sa femme, 19 octobre 1780
      notoriété; Parot, François; Blisson, Marie-Brigitte
    - Notoriété justifiant des héritiers d'Anne Clémence Fortier et de Geneviève Fortier, 3 novembre 1780
      notoriété; Fortier, Anne-Clémence; Fortier, Geneviève
    - Contrat de mariage entre Louis Paulard et Margueritte Agathe Edmée Leclerc, 6 novembre 1780
      contrat de mariage; Paulard, Louis; Leclerc, Margueritte-Agathe-Edmée
    - Contrat de mariage entre Henry Philippe Mousant et Marie Louise Solvet, 6 novembre 1780
      contrat de mariage; Mousant, Henry-Philippe; Solvet, Marie-Louise
    - Notoriété après le décès de Monsieur de Pendergast justifiant de ses héritiers, 7 novembre 1780
      notoriété; Pendergast (monsieur de)
    - Contrat de mariage entre Jean Jacques Joseph Gérin et Anne Félicité Lejeune, 10 novembre 1780
      contrat de mariage; Gerin, Jean-Jacques-Joseph; Lejeune, Anne-Félicité
    - Testament de Nicolas Poulain, 13 novembre 1780
      testament; Poulain, Nicolas
    - Contrat de mariage entre Nicolas Antoine Garçon et Marie Françoise Barbier, 16 novembre 1780
      contrat de mariage; Garcon, Nicolas-Antoine; Barbier, Marie-Françoise
    - Inventaire après décès de Jeanne Loiseau femme d'Edme Pierre Meunier, 16 novembre 1780
      inventaire après décès; Loiseau, Jeanne; Meunier, Edme-Pierre
    - Notoriété justifiant des héritiers de Loup Pierre Petit, 18 novembre 1780
      notoriété; Petit, Loup-Pierre
    - Contrat de mariage entre Etienne Trapari et Margueritte Hélène Moreau, 18 novembre 1780
      contrat de mariage; Trapari, Etienne; Moreau, Margueritte-Hélène
    - Contrat de mariage entre Antoine Delasalle et Adélaïde Françoise Dardaine, 22 novembre 1780
      contrat de mariage; Delasalle, Antoine; Dardaine, Adélaïde-Françoise
    - Contrat de mariage entre Charles Francière et Anne Roger, 22 novembre 1780
      contrat de mariage; Franciere, Charles; Roger, Anne
    - Contrat de mariage entre Antoine Delorme et Anne Bonnevat, 22 novembre 1780
      contrat de mariage; Delorme, Antoine; Bonnevat, Anne
    - Notoriété justifiant des héritiers de Jean Baptiste Louis Boileau, 24 novembre 1780
      notoriété; Boileau, Jean-Baptiste-Louis
    - Notoriété après le décès et deffaut d'enfant de Jean Robillard, 25 novembre 1780
      notoriété; Robillard, Jean
    - Contrat de mariage entre Denis Théodore Debuis et Marie Jeanne Laversin, 26 novembre 1780
      contrat de mariage; Debuis, Denis-Théodore; Laversin, Marie-Jeanne
    - Contrat de mariage entre Antoine Dauphin et Marie Angèle Gruloy, 28 novembre 1780
      contrat de mariage; Dauphin, Antoine; Gruloy, Marie-Angèle
    - Inventaire après décès de Philippe Guillaume Gratien, 28 novembre 1780
      inventaire après décès; Gratien, Philippe-Guillaume
    - Inventaire après décès de Nicolas Poulain, 6 décembre 1780
      inventaire après décès; Poulain, Nicolas
    - Inventaire après décès de David Vallery Richard de La Hautière, 9 décembre 1780
      inventaire après décès; La Hautiere, David-Vallery-Richard de
    - Notoriété justifiant des héritiers de Margueritte Dauls, 11 décembre 1780
      notoriété; Dauls, Margueritte
    - Notoriété concernant Pierre Thomas Bourant de Sisteils, 20 décembre 1780
      notoriété; Bourant de Sisteils, Pierre-Thomas
    - Notoriété après le décès et justifiant des héritiers d'Edme Renard, 23 décembre 1780
      notoriété; Renard, Edme
    - Inventaire après décèsdu sieur Jacques Mercier, 29 décembre 1780
      inventaire après décès; Mercier, Jacques
    - Inventaire après décès de Michel Angran, 5 janvier 1781
      Inventaires après décès de 1781 (1797 actes), par Thierry Boudignon, v. 1995 (base de données migrée: voir contexte dans le Plan d’orientation général - Notaires de Paris, guides thématiques du Minutier).
      Date de création de la notice: 2004
      inventaire après décès; Angran, Michel
    - Inventaire après décès du sieur Michel Augrau, 5 janvier 1781
      inventaire après décès; Augrau, Michel
    - Contrat de mariage entre Jean Chalvet et Margueritte Sotignac, 6 janvier 1781
      contrat de mariage; Chalvet, Jean; Sotignac, Margueritte
    - Contrat de mariage entre le sieur Nicolat Ferret et la demoiselle Anne Elisabeth Rozalie Lelieve, 8 janvier 1781
      contrat de mariage; Ferret, Nicolas; Lelieve, Anne-Elisabeth-Rozalie
    - Notoriété après le décès et justifiant des héritiers de Jean François Claude Boursin du Coudray, 10 janvier 1781
      notoriété; Boursin du Coudray, Jean-François-Claude
    - Contrat de mariage entre le sieur Jean Olivier Martial Chevilliard et la demoiselle Marie Françoise David, 14 janvier 1781
      contrat de mariage; Chevillard, Jean-Olivier-Martial; David, Marie-Francoise
    - Inventaire après décès de Anne Seme épouse Martin Vielle, 15 janvier 1781
      inventaire après décès; Seme, Anne; Vielle, Martin
    - Inventaire après décès de la demoiselle Anne Penné femme du sieur Martin Veille, 15 janvier 1781
      inventaire après décès; Penne, Anne; Veille, Martin
    - Contrat de mariage entre Jean Louis Puiseux et Marie Madeleine Joseph Michel, 15 janvier 1781
      contrat de mariage; Puiseux, Jean-Louis; Michel, Marie-Madeleine-Joseph
    - Dépôt du mortuaire de Marie Grellet, 15 janvier 1781
      acte d'état civil; dépôt de pièces; Grellet, Marie
    - Notoriété concernant Joseph Deraimbur, 15 janvier 1781
      notoriété; Deraimbur, Joseph
    - Contrat de mariage entre Pierre Marc Lorin et Marie Anne Mathieu, 16 janvier 1781